臺灣基隆地方法院刑事判決　　　　　　　96年度訴字第1084號
公　訴　人　臺灣基隆地方法院檢察署檢察官
被　　　告　乙○○
上列被告因毒品危害防制條例案件，經檢察官提起公訴（96年度
毒偵字第2524、2619、2688、2694號），被告於準備程序進行中
，就被訴事實為有罪之陳述，經本院合議庭裁定由受命法官獨任
進行簡式審判程序，判決如下：
    主  文
乙○○所犯如附表「所犯罪名」欄所示之罪，均累犯，各處如附
表「宣告刑」欄所示之刑，應執行有期徒刑壹年貳月，扣案之第
一級毒品海洛因壹包（淨重零點零參公克）併同無法析離之包裝
袋壹只沒收銷燬之，扣案注射針筒貳支、藥鏟壹支，均沒收。
    事  實
一、乙○○有下列前案紀錄（構成累犯），及施用毒品執行觀察
    、勒戒、強制戒治之紀錄：
  (一)前因施用第二級毒品案件，經觀察、勒戒後，認有繼續施用
    毒品之傾向，改送強制戒治，於民國91年7 月23日停止戒治
    ，其後經撤銷停止戒治，自92年8 月2 日起執行殘餘戒治期
    間6 月3 日，於93年2 月4 日戒治期滿執行完畢，由臺灣基
    隆地方法院檢察署檢察官於93年2 月16日，以93年度戒毒偵
    字第8 號為不起訴處分確定。
  (二)復因施用第一級毒品海洛因、第二級毒品安非他命案件，經
    本院於94年10月31日，以94年度訴字第818 號判決判處應執
    行有期徒刑8 月，已於94年11月28日判決確定。
  (三)又因施用第一級毒品海洛因案件，經臺灣基隆地方法院檢察
    署檢察官提起公訴，經本院以95年度訴字第134 號判決判處
    有期徒刑7 月，於95年4 月10日確定，2 案接續執行，嗣於
    96年2 月26日縮短刑期執行完畢。
二、乙○○猶不知悔改，再基於施用第一、二級毒品海洛因、甲
    基安非他命之犯意，分別於下列時間、地點施用毒品：
  (一)於96年8 月18日11時，在臺北縣萬里鄉○○村○○路230 號
    住所，將第一級毒品海洛因置入注射針筒內，摻水混合注射
    皮膚靜脈血管處之方式，非法施用第一級毒品海洛因1 次。
  (二)於96年8 月23日晚上7 時許，在臺北縣萬里鄉友人「阿川」
    住處，將第一、二級毒品海洛、甲基安非他命因置入注射針
    筒內，摻水混合注射皮膚靜脈血管處之方式，同時非法施用
    第一級毒品海洛因及第二級毒品甲基安非他命1 次。
  (三)於96年9 月4 日晚上11時許，在其位於上址住處，將第一級
    毒品海洛因置入注射針筒內，摻水混合注射皮膚靜脈血管處
    之方式，非法施用第一級毒品海洛因1 次。
  (四)於96年9 月9 日下午4 時許，將第一、二級毒品海洛因、甲
    基安非他命置入混合加在玻璃球吸食器（未扣案）中，以燒
    烤方式同時非法施用1 次。
三、為警先後分別於下述時間、地點查獲：
  (一)於96年8 月19日21時，在臺北縣萬里鄉○○路49號前為警盤
    查查獲，並查獲注射針筒1 支，另經採驗尿液結果呈嗎啡陽
    性反應。
  (二)於96年8 月24日17時，於基隆市○○○路73巷48號前，並於
    其手中查獲第1 級毒品海洛因（驗餘淨重0.03公克），並經
    採驗尿液結果呈嗎啡及甲基安非他命陽性反應。
  (三)於96年9 月5 日，在基隆市○○區○○街215 號前盤查查獲
    ，並查獲其所有供施用第一級毒品海洛因用之注射針筒1 支
    、藥鏟1 支，另經採驗尿液結果呈嗎啡陽性反應。
  (四)於96年9 月10日14時許，持臺灣基隆地方法院檢察署檢察官
    核發之強制採驗尿液許可書，於其住所通知其採驗尿液，採
    驗尿液結果呈嗎啡及甲基安非他命陽性反應。
四、案經基隆市警察局第第四分局及臺北縣警察局金山分局分別
    報告臺灣基隆地方法院檢察署檢察官偵查起訴。
    理  由
一、本件被告所犯者非為死刑、無期徒刑、最輕本刑為3 年以上
    有期徒刑之罪或高等法院管轄第一審案件，其於準備程序進
    行中，先就被訴事實為有罪之陳述，經告知其簡式審判程序
    之旨，並聽取公訴人及被告之意見後，本院依刑事訴訟法第
    273 條之1 第1 項之規定，裁定由受命法官獨任進行簡式審
    判程序，且依同法第273 條之2 規定，簡式審判程序之證據
    調查，不受第159 條第1 項、第161 條之2 、第161 條之3
    、第163 條之1 及第164 條至第170 條規定之限制，合先敘
    明。
二、上開事實，業據被告於檢察偵查時及本院準備程序及審理時
    坦承在卷，而被告於96年8 月19日、96年8 月24日、96年9
    月5 日、96年9 月10日，為警所採集之尿液經送驗結果，均
    呈甲基安非他命、安非他命、嗎啡、可待因之陽性反應，此
    有96年9月5日、96年9月13日、96年9月21日、96年10月11日
    台灣尖端先進生技醫藥股份有限公司濫用藥物檢驗報告、臺
    灣檢驗科技股份有限公司濫用藥物尿液檢驗報告4 紙附卷可
    稽，復有如事實欄所示之物品扣案足資佐證。又扣案之第一
    級毒品海洛因1 小包，經送法務部調查局鑑驗結果，確含第
    一級毒品海洛因成，合計淨重0.03公克，空包裝重0.20公克
    ，有法務部調查局96年9 月23日調科壹字第09623068510 號
    鑑定通知書各1 份在卷可佐。又其前因施用毒品案件，於93
    年2 月4 日強制戒治執行完畢釋放出所，亦有臺灣高等法院
    被告前案紀錄表附卷足佐。綜上所陳，被告於前次強制戒治
    於執行完畢，5 年內再犯本案許，施用第一、二級毒品海洛
    因、甲基安非他命，罪證明確，犯行洵堪認定，自應依法論
    科。
二、論罪科刑部分：
  (一)查海洛因、安非他命分係毒品危害防制條例第2 條第2 項第
    1 款、第2 款所定之第一級、第二級毒品，核被告所為係犯
    毒品危害防制條例第10條第1 項、第2 項之施用第一級、第
    二級毒品罪。被告持有第一級毒品海洛因及第二級毒品安非
    他命之低度行為，應為施用第一級、第二級毒品之高度行為
    所吸收，不另論罪。而被告事實欄二、(二)、(四)，同時非法施
    用第一級毒品海洛因及第二級毒品安非他命1 次，係一行為
    觸犯上開2 罪名，為想像競合犯，應依刑法第55條規定，從
    較重之施用第一級毒品罪處斷，被告所犯上開4 罪，犯意各
    別，行為不同，應予分論併罰。
  (二)被告前曾受如事實欄所示之有期徒刑執行完畢，有臺灣高等
    法院被告前案紀錄表在卷可按，其於受一、(三)所示有期徒刑
    執行完畢後之5 年內，故意再犯本件有期徒刑以上之罪，為
    累犯，其所犯上開4 罪，均應依刑法第47條第1 項加重其刑
    。
  (三)爰審酌被告犯罪之動機、曾有施用毒品之前科仍不知戒除，
    惟犯罪後坦承犯行，且所犯之施用毒品犯行乃戕害自己身心
    健康，並未危及他人等一切情狀，分別量處如主文所示之刑
    ，併定其應執行之刑。
三、沒收部分：
  (一)扣案之第一級毒品海洛因1 包（淨重0.03公克）併同無法析
    離之包裝袋1 只，應整體視為查獲之毒品，依毒品危害防制
    條例第18條第1 項前段之規定，宣告沒收銷燬之（蓋無論以
    何種方式包裝袋與其內裝之毒品，包裝袋內均會有極微量毒
    品殘留，故上述包裝袋1 只應整體視為查獲毒品，一併依前
    揭規定宣告沒收銷燬之，參見最高法院95年度臺上字第3739
    號、第7354號判決）。
  (二)扣案注射針筒2 支、藥鏟1 支，經核非專供施用毒品之器具
    ，惟係被告所有且係供其施用第1 級毒品海洛因及所用之物
    ，業據被告供明在卷，爰依刑法第38條第1 項第2 款規定宣
    告沒收。
據上論斷，應依刑事訴訟法第273 條之1 第1 項、第299 條第1
項前段，毒品危害防制條例第10條第1 項、第2 項、第18條第1
項前段，刑法第11條、第55條、第47條第1 項、第51條第5 款、
第38條第1 項第2 款，判決如主文。
本案經檢察官甲○○到庭執行職務。
中　　華　　民　　國　　96　　年　　12　　月　　31　　日
                  刑事第三庭法  官  黃永定
以上正本證明與原本無異。
如不服本判決應於收受本判決後10日內向本院提出上訴書狀，其
未敘述上訴理由者，並得於提起上訴後10日內向本院補提理由書
狀（均須按他造當事人之人數附繕本）「切勿逕送上級法院」。
中　　華　　民　　國　　96　　年　　12　　月　　31　　日
                            書記官  劉珍珍
附錄論罪法條：
毒品危害防制條例第10條
I施用第一級毒品者，處 6 月以上 5 年以下有期徒刑。
II施用第二級毒品者，處 3 年以下有期徒刑。
附表：
┌───┬──────────┬───────┬───────────┐
│編號　│　　犯罪行為　　　　│所犯罪名　　　│　　宣告刑　          │
├───┼──────────┼───────┼───────────┤
│一　　│96年8 月18日11時許，│施用第一級毒品│累犯，處有期徒刑柒月，│
│      │施用第一級毒品海    │罪            │扣案注射針筒壹支沒收之│
│      │洛因                │              │。                    │
├───┼──────────┼───────┼───────────┤
│二　　│96年8 月23日晚上7 時│施用第一級毒品│累犯，處有期徒刑柒月，│
│　　　│許，施用第一級毒品海│罪            │扣案之第一級毒品海洛因│
│　　　│洛因                │              │壹包（淨重零點零參公克│
│      │　                  │              │）併同無法析離之包裝袋│
│      │                    │              │壹只沒收銷燬之。      │
│      │                    │              │                      │
│      │                    │              │                      │
├───┼──────────┼───────┼───────────┤
│三　　│96年9 月4 日晚上11時│施用第一級毒品│累犯，處有期徒刑柒月，│
│　　　│許，施用第一級毒品海│罪            │扣案之注射針筒壹支、藥│
│      │洛因                │              │鏟壹支，均沒收。      │
├───┼──────────┼───────┼───────────┤
│ 四   │96年9 月9 日下午4 時│施用第一級毒品│累犯，處有期徒刑柒月  │
│ 　   │許，施用第一級毒品海│罪            │                      │
│ 　   │洛因                │              │                      │
│      │                    │              │                      │
│      │                    │              │                      │
│      │                    │              │                      │
└───┴──────────┴───────┴───────────┘
